---
title: "브라운더스트 공식 네이버카페 코스툼 이벤트 댓글 데이터 처리 및 시각화"
author: "정진우 (Jinwoo Chung) // contact : chungjinwoo [at] naver.com"
output: html_document
---

### 필요한 패키지 불러오기 (importing required packages to local memory)
```{r}
library(pacman)
pacman::p_load(readr,dplyr,highcharter)
```

### 필요한 데이터 불러오기 (importing data to local memory)
```{r}
df.comment <- readr::read_csv('~/Desktop/browndust-related/browndust-costume-event-crawled-comment.csv')
df.comment$X1 <- NULL # this is index col created from inserting values in pd, it's not needed
df.comment
df.unit <- readr::read_csv('~/Desktop/browndust-related/browndust-unit-db.csv')
df.unit
```

### 사용자 정의 함수 (User Defined Function)
```{r}
reduce_duplicates <- function(dup.userID) {
  all.dup.index.list <- lapply(dup.userID, function(x) which(df.formal$user_ID %in% x))
  all.dup.index <- unlist(all.dup.index.list, use.names=FALSE)
  keeping.index <- vapply(all.dup.index.list, tail, n = 1L, FUN.VALUE = numeric(1))
  removing.index <- all.dup.index[!(all.dup.index %in% keeping.index)]
  return(removing.index)
}
```

## 데이터 처리 및 시각화 절차 (Data Handling and Visualization Procedure)
1. 댓글 유형에 맞춘거와 안맞은 유형으로 분리 (Separate comment based on formality)
2. 반복투표 유저 처리 (Reduce duplicate votes to 1)
3. 맞은 유형과 반복투표 처리한 자료로 시각화 (Plot with formal + reduced duplicate data)

**1등이 너무 압도적으로 투표를 얻어서, 형식에 안맞은 투표들 처리할 필요가 없음 (Because 1st voted unit won with overwhelming votes, no need to handle informal votes data)**


#### 1. 댓글 유형에 맞춘거와 안맞은 유형으로 분리 (Separate comment based on formality)
```{r}
df.formal <- df.comment[df.comment$unit_voted %in% df.unit$용병이름,]
df.informal <- df.comment[!(df.comment$unit_voted %in% df.unit$용병이름),]
```

#### 2. 반복투표 유저 처리 (Reduce duplicate votes to 1)

반복투표한 유저들 분리 (Separating users who have voted more than once)
```{r}
df.duplicate <- df.formal[duplicated(df.formal$user_ID),]
df.duplicate
```

반복투표한 유저들 제일 최신투표만 적용 (Only recent vote to be applied, previous comments deleted)
```{r}
removing.index <- reduce_duplicates(df.duplicate$user_ID)
df.formal <- df.formal[-removing.index,]
head(df.formal)
```

#### 3. 맞은 유형과 반복투표 처리한 자료로 시각화 (Plot with formal + reduced duplicate data)

총 자료로 시각화 (Full data Visualization)
```{r}
df.formal.pie.data <- table(df.formal$unit_voted)
highchart() %>% 
 hc_chart(type = "pie") %>% 
 hc_add_series_labels_values(labels = attributes(df.formal.pie.data)$dimnames[[1]], values = df.formal.pie.data) %>% 
 hc_tooltip(pointFormat = paste('{point.y} 표<br/><b>{point.percentage:.1f}%</b>')) %>%
 hc_title(text = "코스튬 투표 현황 (유형 맞춘 투표만 적용)")
```

데이터가 너무 많아서 투표 10개보다 낮은 투표는 무시 (Due to too much data, removing unit votes less than 10)
```{r}
df.formal.pie.data.reformat <- df.formal.pie.data[df.formal.pie.data > 10]
highchart() %>% 
 hc_chart(type = "pie") %>% 
 hc_add_series_labels_values(labels = attributes(df.formal.pie.data.reformat)$dimnames[[1]], values = df.formal.pie.data.reformat) %>% 
 hc_tooltip(pointFormat = paste('{point.y} 표<br/><b>{point.percentage:.1f}%</b>')) %>%
 hc_title(text = "코스튬 투표 현황 (유형 맞춘 투표만 적용 + 투표 < 10 용병은 무시)")
```

#### 유형 안맞은 데이터 보기 (Looking at data that does not fit the formality)

살펴보기 (Taking a glance)
```{r}
df.informal
```

결과 : 일단 대략 다 어느정도 이름은 제데로 입력했지만, 추가로 'ts'나 '!' 같은 텍스트가 추가되있네요...  (After a skim through the informal comments, seems like they did input the unit name, but they added extra texts such as 'ts' and '!')













